臺北高等行政法院判決
　　　　　　　　　　　　　　　　　　 95年度訴字第04480號
　　　　　　　　　　　　　　　.
原　　　告　固特營造工程股份有限公司
代　表　人　甲○○（董事長）
訴訟代理人　許進興（會計師）
被　　　告　財政部臺灣省北區國稅局
代　表　人　陳文宗（局長）
訴訟代理人　丁○○
　　　　　　丙○○
上列當事人間因營業稅事件，原告不服財政部中華民國95年11月
24日台財訴字第09500504610 號（案號：00000000）訴願決定，
提起行政訴訟。本院判決如下：
    主  文
原告之訴駁回。
訴訟費用由原告負擔。
    事  實
壹、事實概要：
    原告於民國（下同）93年11、12月間進貨，未依規定取得憑
    證，卻以非實際交易對象且虛設行號大百唐有限公司（以下
    簡稱大百唐公司）開立之統一發票3 紙，銷售額合計新臺幣
    （下同）838,591 元，營業稅額41,929元，作為進項憑證申
    報扣抵銷項稅額，經財政部臺灣省中區國稅局（以下簡稱中
    區國稅局）查獲，通報被告核定補徵營業稅額41,929元，並
    按所漏稅額41,929元處以5 倍之罰鍰計209,600 元（計至百
    元止）。原告不服，申請復查，經被告以95年8 月21日北區
    國稅法一字第0950013778號復查決定（下稱原處分）駁回，
    提起訴願，復遭財政部決定駁回，遂向本院提起行政訴訟。
貳、兩造聲明：
一、原告聲明：求為判決
(一)、訴願決定及原處分均撤銷。
(二)、訴訟費用由被告負擔。
二、被告聲明：求為判決如主文所示。
參、兩造之爭點：
一、原告主張之理由：
(一)、原告於93年度間承攬臺灣電力公司臺中區營業處中配361 號
    潭子鄉○○路－豐原市○村路架空線下地管路工程、臺灣電
    力公司臺中區營業處93年臺中市統一挖補代工工程，需使用
    石、粗砂等材料，原告購進砂石而取得大百唐公司統一發票
    3 張，砂石之購進通常係以電話向公司叫貨，再由運輸公司
    將砂石運至施工現場，有進貨事實，原告係向大百唐公司叫
    貨，與該公司業務乙○○接洽，將砂石運至指定工地，經估
    驗後開具估驗支付請款單，再依該單開立支票付款，該支票
    係以大百唐公司為抬頭，交付該公司業務並請其於估驗支付
    請款單上領款人簽章欄蓋章請款，該支票亦經大百唐公司背
    書轉讓後兌付，原告因進貨而取得進項憑據以申報扣抵銷項
    稅額，與營業稅法規定相符，被告之補稅科罰為違法處分。
(二)、又被告不爭原告有向乙○○購買砂石供工程使用，有爭者為
    乙○○是否為大百唐公司所僱用之人員，是否有權代表公司
    接洽業務，乙○○為代表大百唐公司與原告接洽業務者，其
    於接洽業務有提示印有大百唐公司名稱之名片為證。而依乙
    ○○於鈞院之證述，可明乙○○為大百唐公司之員工，其所
    用之統一發票亦為該公司之提供之統一發票，足見其有權代
    表大百唐公司接洽業務，而非以其個人名義接洽業務。再原
    告將進貨所應付貨款支票交給業務乙○○即已完成付款程序
    ，至於乙○○或大百唐公司要將票背書轉讓給何人，非原告
    所能干涉，亦非原告所能改變，該背書轉讓給何人與進貨交
    易無關。被告以原告所開立之支票未存入大百唐公司之帳戶
    ，而係分別存入乙○○、林秀春、賴淑貞、吳麗秋等人帳戶
    指摘大百唐公司並非原告實際交易對象；又以臆測之詞指稱
    乙○○對負責人蘇順得之年歲長相及公司地址無法明確陳述
    顯不合常理，均屬無據。
(三)、所謂虛設行號者係專以出售統一發票為業而無銷貨事實之營
    利事業，大百唐公司為有實際營業行為之公司，該公司負責
    人於談話筆錄中坦承臺中市光華高工操場出入口造型鋼板工
    程、崇友實業股份有限公司、宗義營造有限公司KFC 臺中市
    文心店增建結構工程為真實，足見該公司為有銷售事實之營
    利事業，至於該公司是否將部分工地業務委由他人接洽，是
    否將發票交給記帳業者詹和常，該公司業務乙○○與該公司
    之關係為何，該公司或乙○○係向何人購進砂石，為該公司
    內部之事宜，外部之採購商如何能得知，但乙○○以該公司
    名義接洽業務，原告向其購買砂石，取得該公司開立之統一
    發票則為事實，該公司確有銷貨事實而非虛設行號，原告以
    取得發票之進項稅額扣抵銷項稅額，與營業稅法第14條規定
    相符。而進貨與銷貨係屬不同之交易，其交易之對象、內容
    均不相同，二者間沒有相關之因果關係，被告不能僅因大百
    唐公司進貨異常，便推斷其銷貨也異常，更推論其相對人之
    進貨也異常。原告確有向該公司業務乙○○購買砂石，並取
    得統一發票。
(四)、退而言之，若認定大百唐公司為虛設行號，原告之交易對象
    為乙○○，原告對該進貨之貨款皆有開立以大百唐公司為抬
    頭之支票支付給該公司之業務乙○○，支票可背書轉讓，該
    公司將支票背書轉讓給何人，非原告所能置喙，亦與原告是
    否有進貨無相關，再大百唐公司對開給原告之統一發票均有
    申報並繳納營業稅，有該公司之營業稅單為證，原告有支付
    款項之事實，而該公司對該稅額也已報繳，依財政部83年7
    月9 日台財稅第831601371 號函釋，應僅追補稅款而不再處
    漏稅罰，而被告對本案補稅並科處罰鍰，與前揭釋示不符。
(五)、再退而言之，若乙○○確為假冒名義而為無權代理，但由其
    外觀觀之，亦足以使人相信其為公司之業務代表且大百唐公
    司負責人亦未曾反對之表示，他人焉能知悉其為無權代理，
    原告已盡相當注意仍未能發現借用他人名義銷貨之事實，按
    行政罰法第7 條規定，又故意為明知並有意使其發生，過失
    為應注意能注意而未注意，且過失所產生之不法結果需因行
    為人盡一般人應有之注意後即不會發生如此行為方需負責任
    。縱大百唐公司為虛設行號，由其名片、發票、支票背書等
    外觀觀之，其與正常之營利事業無異，而無虛設行號之跡象
    ，原告已盡一般買賣應有之注意，而仍未能防止其發生，依
    行政罰法第7條之規定，應不予處罰。
(六)、另被告裁罰之證據為刑事案件移送書、通報函、談話筆錄及
    專案申請調檔統一發票查核清單，按刑事案件移送書為主管
    機關於經辦業務，發現有犯罪嫌疑時，移送檢察單位偵辦之
    文件，該文件本身僅能證明有移送事實，而未能證明原告與
    大百唐有限公司間無交易之事實，且本案未聞有經法院判決
    確定在案。又通報函及專案申請調檔統一發票查核清單，為
    被告內部文件，僅能證明大百唐有開立發票給原告，由該文
    件亦未能證明原告與大百唐公司無交易事實而僅取得虛設行
    號統一發票。至大百唐公司負責人蘇順得94年7 月3 日於中
    區國稅局談話筆錄中僅提及私立光華工操場出入口等工程由
    其承包，其餘所開立之統一發票都是由詹和常及其員工所開
    立，其於筆錄中並未指明原告與該公司之交易為虛假，亦未
    否認乙○○非其員工，而被告僅本著「指明其一，排除其他
    」，而認定原告與該公司無交易事實，其認定無證據基礎，
    實屬臆測。
二、被告主張之理由：
(一)、大百唐公司自93年3 月設立，登記營業項目有油漆、噴漆及
    綜合商品批發業，於94年3 月擅自歇業他遷不明，該公司於
    涉案期間無進出口資料，取得國內進項統一發票金額計63,7
    17,403元，惟其中金額63,607,838元之進貨對象為虛設行號
    、擅自歇業他遷不明及停業之異常商號，佔總進項金額比例
    為99% ，此有刑事案件移送書附原處分卷可稽，足認大百唐
    公司為虛進虛銷之行號，原告自無可能與該公司有實際交易
    之行為。又依大百唐公司負責人蘇順得談話筆錄所載，該公
    司93年度向新裕砂石場等15家營業人之進貨53,622,216元皆
    無進貨事實，除收銀機發票金額較小部分係該公司所支付進
    貨外，其餘進貨統一發票皆由詹和常提供，另93年度所開立
    之統一發票除蘇君自行承作臺中市私立光華高工操場出入口
    造型鋼板工程、崇友實業股份有限公司、宗義營造有限公司
    KFC 臺中市文心店增建結構工程為真實外，其餘所開立統一
    發票皆由詹和常及其員工所開立，所有販售統一發票收入均
    由詹君負責，該公司所有臺灣銀行水湳分行帳號0000000000
    00號及臺灣中小企銀北屯分行帳號00000000000 號帳戶均由
    詹君使用，該公司統一發票及統一發票章亦由詹君保管，足
    證大百唐公司不可能承包原告轉包之「臺中市政府聯合挖補
    93年」及「臺電中配361 潭子～豐原管路工程」等工程，原
    告取得非交易對象開立之統一發票作為進項憑證申報扣抵銷
    項稅額，已構成虛報進項稅額。
(二)、有關課稅處分之要件事實，基於依法行政原則，為權利發生
    事實者，如營業稅有關銷售額計算基礎之銷項收入，依民事
    訴訟法第277 條前段規定，固應由稅捐稽徵機關負舉證責任
    ，惟進項稅額則因在計算營業人實際應納稅額時，列為計算
    之減項，屬於權利發生後之消滅事由，故有關進項稅額存在
    之事實，不論從證據掌控或利益歸屬觀點，均應由主張扣抵
    之納稅義務人負擔證明責任。原告主張因向大百唐公司進貨
    而取得該公司開立之統一發票，作為進項憑證申報扣抵銷項
    稅額，除應證明其確有進貨之事實外，尚須證明其交易對象
    確為大百唐公司，及其確實已交付營業稅款予大百唐公司，
    合先敘明。
(三)、按財政部依所得稅法第21條第2 項授權訂定之稅捐稽徵機關
    管理營利事業會計憑證辦法第21條第1 項規定：「對外營業
    事項之發生，營利事業應於發生時自他人取得原始憑證，如
    進貨發票，或給與他人原始憑證，如銷貨發票。」違反規定
    者應依稅捐稽徵法第44條受罰，原告為營利事業，與他人進
    行營業交易時，有向銷貨人取得進項憑證之義務，自應注意
    憑證上之銷貨人名義與實際銷貨人名義是否相符，原告未予
    查證，僅憑其所主張接洽人（領款人）乙○○之名片即與其
    交易，並指稱吳君為大百唐公司業務，拿大百唐公司統一發
    票交付云云，其未查證該業務員是否為大百唐公司之職員或
    有無代表該公司權限，及注意所持之統一發票是否為正常公
    司所開立，逕與之交易，而收受大百唐公司名義開立之發票
    作為進項憑證，即難辭其應注意而未注意之過失責任，且大
    百唐公司93年度無申報吳君之員工扣繳資料，可亦知原告所
    稱之吳君並非大百唐公司員工。
(四)、再系爭交易支付款項所開立支票係由乙○○簽收，並分別由
    林秀春、賴淑貞、吳麗秋及泰森輪胎行所兌領，惟乙○○、
    林秀春、賴淑貞、吳麗秋均非大百唐公司員工、董事或監察
    人，有該公司93年度綜合所得稅BAN 給付清單資料可稽，原
    告付款支票由與大百唐公司無任何關係之吳君簽收，並由林
    君等人兌領，足資證明大百唐公司並非其實際交易對象。另
    依96年6 月26日乙○○於鈞院作證所稱系爭交易簽約及用印
    方式與原告前任負責人游惠玲所述不符，且吳君自稱係大百
    唐公司員工，惟對該公司負責人蘇順得之年歲及公司地址及
    位置均無法明確陳述，顯不合常理，是吳君96年6 月26日庭
    訊所言證詞核不足採。綜上，原告取得非交易對象開立之統
    一發票作為進項憑證申報扣抵銷項稅額，係屬虛報進項稅額
    ，已構成逃漏稅款，原核定補徵營業稅額41,929元，並依營
    業稅法第51條第5 款，按所漏稅額41,929元處5 倍漏稅罰20
    9,600 元（計至百元）並無違誤。
    理  由
甲、程序方面：
    本件行政訴訟起訴後，被告原代表人由凌忠嫄變更為陳文宗
    ，有行政院96年8 月3 日院授人力字第09600256721 號令影
    本在卷可憑，茲據繼任者於96年8 月14日具狀聲明承受訴訟
    ，核無不合，應予准許。
乙、實體方面：
一、本件應適用之法規：
(一)、按「營業人當期銷項稅額，扣減進項稅額後之餘額，為當期
    應納或溢付營業稅額。」、「進項稅額，指營業人購買貨物
    或勞務時，依規定支付之營業稅額。」、「營業人左列進項
    稅額，不得扣抵銷項稅額：一、購進之貨物或勞務未依規定
    取得並保存第三十三條所列之憑證者。」、「營業人以進項
    稅額扣抵銷項稅額者，應具有載明其名稱、地址及統一編號
    之左列憑證：一、購買貨物或勞務時，所取得載有營業稅額
    之統一發票。」、「納稅義務人，有左列情形之一者，除追
    繳稅款外，按所漏稅額處一倍至十倍罰鍰，並得停止其營業
    ：．．．五、虛報進項稅額者。」加值型及非加值型營業稅
    法第15條第1 、3 項、第19條第1 項第1 款、第33條第1 款
    及第51條第5 款所明定。又「本法第五十一條第五款所定虛
    報進項稅額，包括依本法規定不得扣抵之進項稅額，無進貨
    事實及偽造憑證之進項稅額而申報退抵稅額者。」亦為同法
    施行細則第52條第1 項所明定。核上開施行細則規定，內容
    符合立法意旨，且未逾越母法規定之範圍，本院自得適用。
(二)、次按「．．．對於營業人取得非實際交易對象所開立之統一
    發票作為進項憑證申報扣抵銷項稅額之案件，應視情節，分
    別依下列原則處理：(一)取得虛設行號發票申報扣抵之案件．
    ．．2.有進貨事實者：(1)進貨部分，因未取得實際銷貨人出
    具之憑證，應依稅捐稽徵法第44條規定處以行為罰。(2)因虛
    設行號係專以出售統一發票牟取不法利益為業，並無銷貨事
    實，故取得虛設行號發票之營業人，自亦無向該虛設行號進
    貨並支付進項稅額之事實，除該營業人能證明確有支付進項
    稅額予實際銷貨之營業人，並經稽徵機關查明該稅額已依法
    報繳者，應依營業稅法第19條第1 項第1 款規定，就其取得
    不得扣抵憑證扣抵銷項稅額部分，追補稅款，不再處漏稅罰
    外，其虛報進項稅額，已構成逃漏稅，應依營業稅法第51條
    第5 款規定補稅並處罰。．．．」為財政部83年7 月9 日台
    財稅第831601371 號函釋示在案，該函釋乃財政部基於中央
    主管機關職權，釋示營業人取得虛設行號之發票作為進項憑
    證申報扣抵之處罰原則，並未牴觸營業稅法之規定，且符司
    法院釋字第337 號解釋意旨，所屬稽徵機關辦理相關案件自
    得援用。
二、查原告於93年11月4 日、同年月28日、同年12月6 日取得大
    百唐公司開立票號CU00000000、00000000、00000000號，金
    額依序為447,867 、114,524 、276,200 元（不含稅），銷
    售額合計838,591 元，營業稅額41,929元之統一發票3 紙。
    被告因中區國稅局通報，認原告有未依規定取得憑證，而以
    非實際交易對象之虛設行號大百唐公司開立之上述發票，作
    為進項憑證申報扣抵銷項稅額之違章情事，除核定補徵原告
    營業稅額41,929元，並按所漏稅額41,929元處以5 倍之罰鍰
    計209,600 元（計至百元止）。原告不服，迭經復查、訴願
    均遭駁回等事實，有被告所屬新竹縣分局95年度財營業字第
    Ｚ0000000000000號處分書、刑事案件移送書、系爭統一發票
    、談話筆錄、專案申請調檔統一發票查核清單、如事實概要
    所述之復查決定書等件影本附卷可稽（見原處分卷第1-4 、
    67、72-73 、105- 111、138-141 頁），且為兩造所不爭，
    自堪信為真實。
三、原告循序提起本件行政訴訟，主張：其透過大百唐公司業務
    乙○○向該公司訂貨，是其以取得之該公司發票作為進項憑
    證申報扣抵營業稅核與規定並無不符。且大百唐公司係有銷
    售事實之公司而非虛設行號，該公司業務乙○○復係有權代
    理該公司與原告接洽業務。況大百唐公司就開立予原告之系
    爭統一發票業已申報並繳納營業稅，原告又有支付款項之事
    實，依財政部83年7 月9 日台財稅第831601371 號函釋，亦
    僅應追補稅款而不再處漏稅罰。縱大百唐公司為虛設行號，
    然由乙○○提出之名片、統一發票、支票背書等外觀，亦與
    正常之營利事業無異，而無虛設行號之跡象，原告已盡一般
    買賣應盡之注意義務，而仍未能防止其發生，依行政罰法第
    7 條規定，應不予處罰云云。
四、本院之判斷：
(一)、按「行政法院於撤銷訴訟應依職權調查證據。」行政訴訟法
    第133 條前段定有明文，此係因撤銷訴訟之當事人，分別為
    公權力主體之政府機關及人民，兩造間存在不對等之權力關
    係，且政府機關之行政行為恆具專門性、複雜性或科技性，
    難為人民所瞭解，且每涉公務機密，人民取得相關資料常屬
    不易，為免人民因無從舉證而負擔不利之效果，而有上述規
    定；是於撤銷訴訟，證據之提出非當事人之責任，法院依職
    權調查得代當事人提出，當事人固無所謂主觀之舉證責任。
    然職權調查證據有其限度，仍不免有要件不明之情形，故當
    事人仍有客觀之舉證責任，民事訴訟法第277 條規定：「當
    事人主張有利於己之事實者，就其事實有舉證之責任。」，
    於上述範圍依行政訴訟法第136 條之規定，仍為撤銷訴訟所
    準用。而就課稅處分之要件事實而言，基於依法行政原則，
    為權利發生事實者，如營業稅有關銷售額計算基礎之銷項收
    入，依上開規定，雖應由稅捐稽徵機關負舉證責任；惟進項
    稅額則因在計算營業人實際應納稅額時，列為計算之減項，
    屬於權利發生後之消滅事由，故有關進項稅額存在之事實，
    不論從上述證據掌控或利益歸屬之觀點，均應由主張扣抵之
    納稅義務人即原告負擔證明責任，故原告與大百唐公司有無
    交易之事實倘有不明，自應由原告負舉證之責；主張應由被
    告就其無交易之事實負舉證責任，容有誤解，先此敘明。
(二)、經查，依大百唐公司負責人蘇順得於中區國稅局調查時供稱
    ：「93年度所開立之發票除本人自行承作臺中市私立光華高
    工操場出入口造型鋼板工程、崇友實業股份有限公司、宗義
    營造有限公司KFC 臺中市文心店增建結構工程為真實外，其
    餘所開立統一發票皆由詹和常及其員工所開立的。」、「（
    問：貴公司所有台灣銀行水湳分行帳號000000000000及台灣
    企銀北屯分行帳號0000000000號帳戶係由何人使用？）開戶
    之後印鑑及存摺均交由詹和常先生使用，包括所有匯進匯出
    都是由詹和常先生負責。另統一發票之購買（即申購銷貨統
    一發票）亦由其負責，連發票章亦由其負責保管。」等情綦
    詳（見原處分卷第109-111 頁談話筆錄），已足見該公司除
    與上述光華高工、崇友實業、宗義營造公司有交易外，並未
    與原告於系爭93年11、12月間有何交易行為。而由蘇某另稱
    ：「（問：貴公司93及94年度進貨發票由何人提供？）除收
    銀機發票金額較小部分係本公司所支付進貨外，其餘進貨發
    票均由詹和常先生提供。」、「（問：貴公司之設立登記及
    每月記帳由何人負責？）由詹和常先生負責辦理，每期申報
    營業稅及記帳費詹先生都未向公司收取。」（見同上筆錄）
    及詹和常於中區國稅局調查時陳稱：「（問：台端93年及94
    年度任職於何家公司行號？）本人90年就在…會計事務所任
    職，主要是擔任業務人員，介紹客戶記帳業務…」（見本院
    卷第99頁），表明詹某僅從事記帳方面業務，並無何經營砂
    石、工程情事可知，蘇某前所稱：「其餘所開立統一發票皆
    由詹和常及其員工所開立的。」，係指除其上開陳述之光華
    高工等3 筆交易以外，餘由詹和常等人所開立大百唐公司統
    一發票均係無交易之事實甚明。況觀諸大百唐公司於系爭93
    年度進項明細只有一筆進項來自砂石場，而該筆進項已經蘇
    順得於上述談話筆錄中陳明係無實際進貨之事實，有上述談
    話筆錄及大百唐公司進項來源明細附卷可考（見本院卷被告
    答辯狀附件），核大百唐公司既無砂石進貨，自亦無可能出
    賣系爭砂石予原告。是原告主張蘇順得筆錄並未指明原告與
    該公司之交易為虛假，以渠筆錄認為原告無與大百唐交易之
    事實係屬臆測云云，乃有誤解，而無可採；大百唐公司與原
    告間並無系爭砂石交易，洵堪認定。
(三)、次查，大百唐公司於93年度所取得金額總計53,622,216元之
    進項憑證均係無交易之事實所取得，且有販售統一發票情事
    ，業經蘇順得於中區國稅局調查時陳述：「（問：貴公司93
    年向新裕砂石場等15家營業人進貨情形為何？）前揭進貨金
    額53,622,216元都沒有進貨事實。」、「所有販售發票收入
    均由詹先生（指詹和常）負責…」等語明確（見上述談話筆
    錄），參之前述大百唐公司於系爭年度僅光華商工三項銷貨
    係真實外，餘由詹和常所開立之發票亦因詹某僅從事記帳等
    相關業務，顯於無交易情事下而為，虛銷金額幾近該公司銷
    貨金額之89% （見被告答辯附件申報書查詢資料），核大百
    唐公司既有上述虛進虛銷之行為，則該公司為虛設行號，元
    ，亦堪認定。承前所述，原告雖有進貨事實，然其交易相對
    人並非大百唐公司，其既有取具非實際交易對象（大百唐公
    司）進項發票申報扣抵銷項稅額之違章行為，則被告以原告
    未依規定取得憑證，而以非實際交易對象且虛設行號大百唐
    公司所開立之進項憑證申報扣抵銷項稅額41,929元，核定補
    徵同額之營業稅，揆諸首揭規定，即無不合。而「一、稽徵
    機關查核營業人取得涉嫌虛設行號涉案期間開立之統一發票
    申報扣抵銷項稅額案件，仍應就交易雙方之進、銷貨情形覈
    實查核，不得逕按本部83年7 月9 日台財稅第831601371 號
    函辦理，如無法查明營業人確無向其進貨，且該涉嫌虛設行
    號已依規定按期申報進、銷項資料，並按其應納稅額繳納者
    ，應免予補稅處罰。二、本令發布日前之未確定案件，稽徵
    機關應儘速再予查核，依上開規定辦理。」雖經財政部95年
    5 月23日台財稅字第09504535500 號令釋在案。然原告確未
    與大百唐公司進行交易，業經查明如前。且該公司於93年12
    月間雖已依規定按期申報進、銷項資料，但其申報之應納稅
    額僅11,882元，顯見大百唐公司並未報繳上開發票表彰之應
    納營業稅41,929元，有營業人銷售額與稅額申報書在卷可按
    （見原處分卷第87頁）；況我國現行加值型營業稅係就各個
    銷售階段之加值額分別予以課稅之多階段銷售稅，各銷售階
    段之營業人皆為營業稅之納稅義務人，故該非交易對象之人
    是否已按其開立發票之金額報繳營業稅額，並不影響本件營
    業人補繳營業稅之義務（行政法院87年7 月份第1 次庭長評
    事聯席會議決議意旨參照），是本件無論依財政部上述83年
    或95年函釋均無法為有利原告之認定，併此敘明。
(四)、雖原告主張其係透過大百唐公司業務乙○○與該公司交易，
    並提出乙○○名片、工程發包承攬契約書、估驗支付請款單
    、支票影本等件為證。然查，名片之製作簡便且未受管制，
    大百唐公司93年度並未申報乙○○之員工薪資扣繳資料，有
    有該公司93年度綜合所得稅BAN 給付清單在卷可憑（見原處
    分卷第46頁），是徒由一紙名片原不足證乙○○於系爭交易
    當時係屬大百唐公司員工而代表大百唐公司與原告交易。至
    證人乙○○固到庭陳述：「我於93年任職大百唐，當時我在
    臺中行政執行處有欠稅，我怕大百唐報稅，我會被扣錢繳稅
    ，所以我就叫大百唐延遲報稅，所以我於93、94年都有在大
    百唐任職。」等語在卷（見本院卷第46頁），然扣繳憑單均
    係於年度終了申報，執行處原無從即時為執行，當無擔憂薪
    資被扣情事，所述已與情理未盡相合，況倘此理由成立，基
    於同一原因，則何以吳某又提出大百唐公司於94年度開立予
    其之扣繳憑單（見本院卷第52頁），顯見其上開陳述有疑，
    且與營利事業殆無有薪資成本未予申報之稅務常情不符，是
    於乏佐證之情形下，渠前開有關93年度任職大百唐公司之證
    詞，自難採信；而原告用以支付系爭貨款之支票之兌領者林
    秀春等人，又均非大百唐公司員工、董事或監察人，復有台
    中市第二信用合作社南屯分社96年7 月9 日中二信南字第50
    號函、中和分社96年7 月4 日中二信和字第40號函、第一商
    業銀行北台中分行96年7 月19日一北台中字第90079 號函、
    臺灣土地銀行烏日分行96年7 月11日烏存字第0960000108號
    函等件影本附卷可稽（見本院卷第76-83 頁），致無從由資
    金流程確認原告資金給付予大百唐之事實。此外，原告就乙
    ○○係有權代表大百唐公司，復未再舉出其他證據以為證明
    ；參諸原告自始並非主動向大百唐公司訂貨，而係乙○○來
    向其推銷即直接與吳某接洽乙情，業經證人游惠玲即原告前
    負責人證稱在卷（見本院卷第48頁），大百唐公司原無何代
    理權授與乙○○之表示，是縱經乙○○併為簽名之上述承攬
    契約書、估驗支付請款單上均有大百唐公司之印文，且交付
    大百唐公司所開立之系爭發票予原告、又於支付系爭貨款之
    支票指明受款人為大百唐公司等，均無足為原告與大百唐公
    司有系爭交易之有利論據，而推翻本院前開認定。
(五)、末依裁罰時之「稅務違章案件金額或倍數參考表」規定，有
    關營業人虛報進項稅額，其為有進貨事實惟取得虛設行號所
    開立之憑證申報扣抵者，應按所漏稅額處5 倍之罰鍰。本件
    原告非向大百唐公司進貨，卻持乙○○交付之該公司發票作
    為進項憑證申報扣抵銷項稅額，違章事證明確。又其經乙○
    ○推銷，未進一步查證大百唐公司之經營狀況及向該公司查
    證乙○○之身分，徒憑乙○○提出之名片即與之交易，依乙
    ○○之證詞，上述契約書且係任由吳某取走用印再交付原告
    （見本院卷第47頁），則其縱無違法故意，亦有應注意能注
    意而疏未注意查證交易相對人應與取得統一發票上銷貨人名
    義相符之過失。是被告因而除補徵原告上開營業稅外，並按
    所漏稅額41,929元，裁處原告5 倍之罰鍰計209,600 元（計
    至百元止），揆諸上開規定，亦無不合。
五、綜上所述，被告以原告持非實際交易對象且為虛設行號之大
    百唐公司所開立之統一發票，作為進項憑證，申報扣抵銷項
    稅額，除核定補徵營業稅41,929元外，並按其所漏稅額處5
    倍罰鍰209,600 元，並無違誤，訴願決定予以維持，亦無不
    合，原告仍執前詞，訴請撤銷，為無理由，應予駁回。
六、本件事證已臻明確，兩造其餘攻擊防禦方法經本院審酌後，
    核與本件判決結果均不生影響，故不再逐項論述，附敘明之
    。
據上論結，原告之訴為無理由，爰依行政訴訟法第98條第1 項前
段，判決如主文。
中　　華　　民　　國　　96　　年　 　9　　月　 13  　 日
                  第 七 庭 審 判 長 法  官　李得灶
                                    法  官　黃秋鴻
                                    法  官　林玫君
上為正本係照原本作成。
如不服本判決，應於送達後20日內，向本院提出上訴狀並表明上
訴理由，如於本判決宣示後送達前提起上訴者，應於判決送達後
20日內補提上訴理由書（須按他造人數附繕本）。
中　　華　　民　　國　　96　　年　 　9　　月　 13  　 日
             　　　　　　　   　　　書記官  黃明和
